臺灣臺北地方法院民事判決
111年度北簡字第8681號
原        告  臺灣土地銀行股份有限公司

法 定代理 人  何英明  
訴 訟代理 人  林敬堯  
被        告  弘馳廣告有限公司

兼法定代理人  林柏劭  

上列當事人間請求返還借款事件，本院於民國111年7月28日言詞
辯論終結，判決如下︰
    主      文
被告應連帶給付原告新臺幣貳拾萬玖仟柒佰貳拾玖元，及自民國
一一０年十一月十八日起至民國一一一年六月三十日止，按週年
利率百分之一計算之利息，及自民國一一一年七月一日起至清償
日止，按週年利率百分之二點五四計算之利息，暨自民國一一０
年十二月十九日起至民國一一一年六月十八日止，按週年利率百
分之０點一計算之違約金，暨自民國一一一年六月十九日起至民
國一一一年六月三十日止，按週年利率百分之０點二計算之違約
金，暨自民國一一一年七月一日起至清償日止，按週年利率百分
之０點五０八計算之違約金。
訴訟費用新臺幣貳仟貳佰壹拾元由被告連帶負擔。
本判決得假執行。但被告以新臺幣貳拾萬玖仟柒佰貳拾玖元為原
告預供擔保，得免為假執行。
    事實及理由
壹、程序方面：
    按當事人得以合意定第一審管轄法院。但以關於由一定法律
    關係而生之訴訟為限。前項合意，應以文書證之。民事訴訟
    法第24條定有明文。本件依兩造所簽訂之借據第32條約定，
    雙方合意以臺灣臺北地方法院為第一審管轄法院，故原告向
    本院提起本件訴訟，核與首揭規定相符，本院就本件訴訟自
    有管轄權，合先敘明。
貳、實體方面：
一、原告起訴主張：被告弘馳廣告有限公司於民國109年8月13日
    邀同被告林柏劭擔任連帶保證人，向原告借款50萬元，詎被
    告弘馳廣告有限公司未依約清償，尚欠如主文第1項所示，
    爰依消費借貸及連帶保證法律關係提起本件訴訟等語。並聲
    明：如主文第1項所示。
二、被告則以：希望可以分期清償等語。
三、經查，原告主張之上開事實，業據提出借據、申請書及客戶
    往來明細查詢等件為證，核屬相符。至被告抗辯希望分期清
    償云云，然並未就本件原告請求之債權有何權利障礙、權利
    消滅及權利排除之事由提出說明，自難憑採。從而，原告依
    消費借貸及連帶保證法律關係請求被告連帶給付如主文第1
    項所示之金額，為有理由，應予准許。
四、本件係就民事訴訟法第427條第1項訴訟適用簡易程序所為被
    告敗訴之判決，依同法第389條第1項第3款規定，應依職權
    宣告假執行。並依同法第392條第2項規定，依職權宣告被告
    預供擔保後，得免為假執行。
五、訴訟費用負擔之依據：民事訴訟法第78條。本件訴訟費用額
    ，依後附計算書確定如主文第2項所示金額。
中　　華　　民　　國　　111 　年　　7 　　月　　29　　日
　　              臺北簡易庭  法  官  陳家淳
以上正本證明與原本無異。
如不服本判決，應於判決送達後20日內向本庭（臺北市○○○路0段
000巷0號）提出上訴狀。（須按他造當事人之人數附繕本）。如
委任律師提起上訴者，應一併繳納上訴審裁判費。
中　　華　　民　　國　　111 　年　　7 　　月　　29　　日
                              書記官  蘇炫綺
計　 算 　書
項　　　　目             金　額（新臺幣）     　　備　註
第一審裁判費   　 　　   2,210元
合　　　　計　　　       2,210元